【裁判字號】    99,抗,26
【裁判日期】    990324
【裁判案由】    本票裁定
【裁判全文】
臺灣士林地方法院民事裁定                99年度抗字第26號
抗  告  人  乙○○
相  對  人  台新國際商業銀行股份有限公司
法定代理人  甲○○
上列當事人間本票裁定事件，抗告人對於民國99年1 月14日本院
99年度票字第176 號裁定提起抗告，本院裁定如下：
    主  文
抗告駁回。
抗告程序費用新臺幣壹仟元由抗告人負擔。
    理  由
一、本件相對人台新國際商業銀行股份有限公司執有抗告人於民
    國97年6 月16日所簽發金額為新臺幣（下同）900,000 元，
    到期日為98年11月20日，並免除作成拒絕證書之本票1 紙（
    以下簡稱系爭本票），詎屆期提示後，尚有824,948 元未獲
    清償，依票據法第123 條規定聲請裁定許可強制執行等情，
    已據提出系爭本票為證。原裁定予以准許，即無不合。
二、抗告意旨略以：抗告人目前在搬家公司擔任臨時工，因收入
    減少且獨立扶養小孩，積欠不少債務，但抗告人有還款誠意
    ，現積欠債務金額約1,255,607 元，並已向最大債權銀行申
    請前置協商，為此提起抗告，請求廢棄原裁定云云。
三、按執票人向本票發票人行使追索權時，得聲請法院裁定後強
    制執行，票據法第123 條定有明文。又本票執票人依上開法
    條之規定，聲請法院裁定許可對發票人強制執行，係屬非訟
    事件程序，法院僅就形式上審查是否准許強制執行，此項裁
    定並無確定實體上法律關係存否之效力，如發票人就票據債
    務之存否有爭執時，應由發票人提起確認之訴，以資解決（
    最高法院56年臺抗字第714 號、57年臺抗字第76號判例參照
    ）。經查，相對人主張之事實，業據提出系爭本票為證，並
    為抗告人所不爭執，而原審就系爭本票為形式上之審查，認
    其已具備本票各項記載事項，合於票據法第120 條規定，屬
    有效之本票，乃裁定准許強制執行，並無不合。抗告意旨雖
    謂抗告人已申請前置協商云云，惟相對人乃系爭本票執票人
    ，本得行使本票權利，不受協商與否之影響。至於相對人是
    否與抗告人先行前置協商，經核係涉系爭本票債務是否業經
    兩造協商而合意免除部分債務或延期清償等情之認定，核屬
    實體事項之爭執，揆諸上開說明，並非非訟事件程序所得審
    究。從而，抗告意旨求予廢棄原裁定，為無理由，應予駁回
    。
四、據上論結，本件抗告為無理由，依非訟事件法第46條、第21
    條第2 項，民事訴訟法第495 條之1 第1 項、第449 條第1
    項、第78條，裁定如主文。
中    華    民    國    99    年    3     月    24    日
                  民事第一庭  審判長法  官  俞慧君
                                    法  官  王本源
                                    法  官  古振暉
以上正本證明與原本無異。
本件裁定不得再抗告。
中    華    民    國    99    年    3     月    26    日
                                    書記官  姜貴泰

司法院資訊處製作；財團法人民間司法改革基金會備份。
